nl: Draad dikte (AWG): 10 AWG; 12 AWG; 14 AWG; 16 AWG; 18 AWG; 20 AWG; 22 AWG; 24 AWG; 26 AWG; 28 AWG; 4 AWG; 6 AWG; 8 AWG; Overige
fi: Johtimen paksuus (AWG): 10 AWG; 12 AWG; 14 AWG; 16 AWG; 18 AWG; 20 AWG; 22 AWG; 24 AWG; 26 AWG; 28 AWG; 4 AWG; 6 AWG; 8 AWG; Muu
th: ขนาดลวด (AWG): 10 AWG; 12 AWG; 14 AWG; 16 AWG; 18 AWG; 20 AWG; 22 AWG; 24 AWG; 26 AWG; 28 AWG; 4 AWG; 6 AWG; 8 AWG; อื่นๆ
nb: Trådtykkelse (AWG): 10 AWG; 12 AWG; 14 AWG; 16 AWG; 18 AWG; 20 AWG; 22 AWG; 24 AWG; 26 AWG; 28 AWG; 4 AWG; 6 AWG; 8 AWG; Annet
vi: Độ dày dây (AWG): 10 AWG; 12 AWG; 14 AWG; 16 AWG; 18 AWG; 20 AWG; 22 AWG; 24 AWG; 26 AWG; 28 AWG; 4 AWG; 6 AWG; 8 AWG; Khác
hu: Huzalvastagság (AWG): 10 AWG; 12 AWG; 14 AWG; 16 AWG; 18 AWG; 20 AWG; 22 AWG; 24 AWG; 26 AWG; 28 AWG; 4 AWG; 6 AWG; 8 AWG; Egyéb
pl: Grubość drutu (AWG): 10 AWG; 12 AWG; 14 AWG; 16 AWG; 18 AWG; 20 AWG; 22 AWG; 24 AWG; 26 AWG; 28 AWG; 4 AWG; 6 AWG; 8 AWG; Inne
pt-PT: Calibre do fio (AWG): 10 AWG; 12 AWG; 14 AWG; 16 AWG; 18 AWG; 20 AWG; 22 AWG; 24 AWG; 26 AWG; 28 AWG; 4 AWG; 6 AWG; 8 AWG; Outro
hr-HR: Promjer žice (AWG): 10 AWG; 12 AWG; 14 AWG; 16 AWG; 18 AWG; 20 AWG; 22 AWG; 24 AWG; 26 AWG; 28 AWG; 4 AWG; 6 AWG; 8 AWG; Ostalo
bg-BG: Дебелина на телта (AWG): 10 AWG; 12 AWG; 14 AWG; 16 AWG; 18 AWG; 20 AWG; 22 AWG; 24 AWG; 26 AWG; 28 AWG; 4 AWG; 6 AWG; 8 AWG; Друго
es: Calibre del alambre (AWG): 10 AWG; 12 AWG; 14 AWG; 16 AWG; 18 AWG; 20 AWG; 22 AWG; 24 AWG; 26 AWG; 28 AWG; 4 AWG; 6 AWG; 8 AWG; Otro
zh-CN: 线规 (AWG): 10 AWG; 12 AWG; 14 AWG; 16 AWG; 18 AWG; 20 AWG; 22 AWG; 24 AWG; 26 AWG; 28 AWG; 4 AWG; 6 AWG; 8 AWG; 其他
da: Wiretykkelse (AWG): 10 AWG; 12 AWG; 14 AWG; 16 AWG; 18 AWG; 20 AWG; 22 AWG; 24 AWG; 26 AWG; 28 AWG; 4 AWG; 6 AWG; 8 AWG; Andet
ja: ワイヤーゲージ(AWG): 10 AWG; 12 AWG; 14 AWG; 16 AWG; 18 AWG; 20 AWG; 22 AWG; 24 AWG; 26 AWG; 28 AWG; 4 AWG; 6 AWG; 8 AWG; その他
it: Calibro del filo (AWG): 10 AWG; 12 AWG; 14 AWG; 16 AWG; 18 AWG; 20 AWG; 22 AWG; 24 AWG; 26 AWG; 28 AWG; 4 AWG; 6 AWG; 8 AWG; Altro
ko: 전선 굵기(AWG): 10 AWG; 12 AWG; 14 AWG; 16 AWG; 18 AWG; 20 AWG; 22 AWG; 24 AWG; 26 AWG; 28 AWG; 4 AWG; 6 AWG; 8 AWG; 기타
cs: Tloušťka drátu (AWG): 10 AWG; 12 AWG; 14 AWG; 16 AWG; 18 AWG; 20 AWG; 22 AWG; 24 AWG; 26 AWG; 28 AWG; 4 AWG; 6 AWG; 8 AWG; Jiné
tr: Tel kesiti (AWG): 10 AWG; 12 AWG; 14 AWG; 16 AWG; 18 AWG; 20 AWG; 22 AWG; 24 AWG; 26 AWG; 28 AWG; 4 AWG; 6 AWG; 8 AWG; Diğer
ru: Калибр провода (AWG): 10 AWG; 12 AWG; 14 AWG; 16 AWG; 18 AWG; 20 AWG; 22 AWG; 24 AWG; 26 AWG; 28 AWG; 4 AWG; 6 AWG; 8 AWG; Другое
sk-SK: Prierez vodiča (AWG): 10 AWG; 12 AWG; 14 AWG; 16 AWG; 18 AWG; 20 AWG; 22 AWG; 24 AWG; 26 AWG; 28 AWG; 4 AWG; 6 AWG; 8 AWG; Iné
en: Wire gauge (AWG): 10 AWG; 12 AWG; 14 AWG; 16 AWG; 18 AWG; 20 AWG; 22 AWG; 24 AWG; 26 AWG; 28 AWG; 4 AWG; 6 AWG; 8 AWG; Other
ro-RO: Grosimea firului (AWG): 10 AWG; 12 AWG; 14 AWG; 16 AWG; 18 AWG; 20 AWG; 22 AWG; 24 AWG; 26 AWG; 28 AWG; 4 AWG; 6 AWG; 8 AWG; Altele
sv: Tråddiameter (AWG): 10 AWG; 12 AWG; 14 AWG; 16 AWG; 18 AWG; 20 AWG; 22 AWG; 24 AWG; 26 AWG; 28 AWG; 4 AWG; 6 AWG; 8 AWG; Övrigt
zh-TW: 線規 (AWG): 10 AWG; 12 AWG; 14 AWG; 16 AWG; 18 AWG; 20 AWG; 22 AWG; 24 AWG; 26 AWG; 28 AWG; 4 AWG; 6 AWG; 8 AWG; 其他
lt-LT: Laido storis (AWG): 10 AWG; 12 AWG; 14 AWG; 16 AWG; 18 AWG; 20 AWG; 22 AWG; 24 AWG; 26 AWG; 28 AWG; 4 AWG; 6 AWG; 8 AWG; Kita
fr: Calibre du fil (AWG): 10 AWG; 12 AWG; 14 AWG; 16 AWG; 18 AWG; 20 AWG; 22 AWG; 24 AWG; 26 AWG; 28 AWG; 4 AWG; 6 AWG; 8 AWG; Autre
pt-BR: Fio calibre (AWG): 10 AWG; 12 AWG; 14 AWG; 16 AWG; 18 AWG; 20 AWG; 22 AWG; 24 AWG; 26 AWG; 28 AWG; 4 AWG; 6 AWG; 8 AWG; Outro
sl-SI: Debelina žice (AWG): 10 AWG; 12 AWG; 14 AWG; 16 AWG; 18 AWG; 20 AWG; 22 AWG; 24 AWG; 26 AWG; 28 AWG; 4 AWG; 6 AWG; 8 AWG; Drugo
de: Drahtstärke (AWG): 10 AWG; 12 AWG; 14 AWG; 16 AWG; 18 AWG; 20 AWG; 22 AWG; 24 AWG; 26 AWG; 28 AWG; 4 AWG; 6 AWG; 8 AWG; Sonstige
el: Πάχος σύρματος (AWG): 10 AWG; 12 AWG; 14 AWG; 16 AWG; 18 AWG; 20 AWG; 22 AWG; 24 AWG; 26 AWG; 28 AWG; 4 AWG; 6 AWG; 8 AWG; Άλλο